臺灣花蓮地方法院刑事判決　　　　　　　100年度易字第269號
公　訴　人　臺灣花蓮地方法院檢察署檢察官
被　　　告　潘世文
上列被告因竊盜等案件，經檢察官提起公訴（100年度偵字第198
2號、第 2222號），被告於準備程序中為有罪之陳述，本院裁定
進行簡式審判程序，判決如下：
    主  文
潘世文於夜間侵入住宅竊盜，累犯，處有期徒刑伍月，如易科罰
金，以新臺幣壹仟元折算壹日；又踰越安全設備於夜間侵入住宅
竊盜，累犯，處有期徒刑伍月，如易科罰金，以新臺幣壹仟元折
算壹日。應執行有期徒刑捌月，如易科罰金，以新臺幣壹仟元折
算壹日。
    事  實
一、潘世文前曾於民國97年間，因竊盜及毒品等案件，經本院分
    別判處有期徒刑6月、5月、7月、4月，嗣並經定其應執行刑
    為有期徒刑2年確定，於 99年2月4日縮刑期滿執行完畢。詎
    仍不知悔改，竟意圖為自己不法之所有，先後為下列竊盜犯
    行：
    (一)於 99年9月18日凌晨4、5時許之夜間，在花蓮縣花蓮市○
      ○○街 120號，徒手破壞綁固頂樓大門之童軍繩後，侵入
      上開處所，竊取田永盛所有之筆記型電腦、數位相機、電
      子秤各1台得手。
    (二)於 99年11月上旬某日下午5時30分許之夜間，在花蓮縣花
      蓮市○○○街 68巷16號1樓，自未上鎖之後窗越入上開處
      所，竊取李勳爵所有之桌上型電腦 1台，及少許零錢得手
      。
    嗣潘世文在上開竊盜犯行均未為任何有偵查犯罪職權之公務
    員知悉前，即向警員自首，並進而接受本件裁判。
二、案經花蓮縣警察局吉安分局報告臺灣花蓮地方法院檢察署檢
    察官偵查起訴。
    理  由
一、上揭犯罪事實，業據被告潘世文於警詢、偵查中及本院審理
    時均坦承不諱，核與證人即被害人田永盛、李勳爵於警詢時
    所證述之情節大致相符，並有中央氣象局颱風警報發布概況
    表、2010年11月東部地區日出日沒時刻表各1份及照片8張在
    卷可稽。被告之自白核與事實相符，應堪以採信。本案事證
    明確，應依法論科。
二、查被告行為後，刑法第321條業於 100年1月26日修正公布，
    於同年月28日生效。按行為後法律有變更者，適用行為時之
    法律，但行為後之法律有利於行為人者，適用最有利於行為
    人之法律，刑法第2條第1項定有明文。且就比較之結果，須
    為整體之適用，不能割裂分別適用各該有利於行為人之法律
    ，此即刑法變更之比較適用所應遵守之「罪刑綜合比較原則
    」及「擇用整體性原則」（最高法院24年上字第2634號、27
    年上字第 2615號判例、95年度第 8次刑事庭會議決議參照）
    。修正前刑法第 321條第1項第3款規定：「犯竊盜罪而有左
    列情形之一者，處6月以上、5年以下有期徒刑：三攜帶兇器
    而犯之者。」修正後刑法第 321條第1項第3款規定：「犯竊
    盜罪而有下列情形之一者，處6月以上、5年以下有期徒刑，
    得併科新臺幣10萬元以下罰金：三攜帶兇器而犯之者。」，
    經比較新舊法之規定，修正後該款增加得併科罰金新臺幣10
    萬元之規定，是比較新、舊法之結果，被告行為時之舊法對
    被告較為有利，揆諸前開說明，應適用被告行為時之規定。
三、按窗戶係防閑之設施，為安全設備；又關於犯罪事實(二)部分
    被告係於99年11月下午5點30分許侵入竊盜，而 99年11月之
    日沒時間最晚為下午 5時15分，有前揭中央氣象局日出日沒
    時刻表乙紙附卷可佐，足認被告係日沒後之夜間侵入竊盜。
    是核被告就犯罪事實(一)所為，係犯修正前刑法第321條第1項
    第 1款夜間侵入住宅竊盜罪；就犯罪事實(二)所為，係犯修正
    前刑法第321條第1項第2款、第1款踰越安全設備於夜間侵入
    住宅竊盜罪。又被告所犯上揭二加重竊盜罪，犯意各別，行
    為互殊，應分論併罰。查被告前曾於97年間，因竊盜及毒品
    等案件，經本院分別判處有期徒刑6月、5月、7月、4月，嗣
    並經定其應執行刑為有期徒刑2年確定，於 99年2月4日縮刑
    期滿執行完畢，有臺灣高等法院被告前案紀錄表在卷可憑，
    被告受有期徒刑執行完畢後， 5年以內故意再犯本件有期徒
    刑以上之二罪，均為累犯，均應依刑法第 47條第1項規定加
    重其刑。被告在上揭二加重竊盜犯行後，於有偵查犯罪職權
    之公務員發覺前，主動向花蓮縣警察局吉安分局之員警自首
    犯行，並接受本案裁判等情，有警詢筆錄、花蓮縣警察局吉
    安分局刑事案件報告書分別在卷可稽，被告就上揭犯行，係
    對於未發覺之犯罪自首而接受裁判，爰均依刑法第62條前段
    規定減輕其刑，並依法先加後減之。爰審酌被告已有多次前
    科紀錄，素行非佳，年富力強不思努力以正當途徑獲取財物
    ，甫執行完畢未幾又再次竊取他人財物，犯罪之手段、目的
    、動機、對被害人造成之損害程度、危害社會治安，及其犯
    罪後坦承犯行等一切情狀，分別量處主文所示之刑，並定其
    應執行刑，及諭知易科罰金之折算標準。
據上論斷，應依刑事訴訟法第273條之1第1項、第 299條第1項前
段，刑法第2條第1項前段、第62條前段、第47條第1項、第 51條
第5款、第41條第1項前段、第8項，修正前刑法第321條第1項第1
款、第2款，判決如主文。
本案經檢察官陳玫琪到庭執行職務
中    華    民    國   100    年    8     月    16    日
                  刑事第一庭    法  官  林恒祺
以上正本證明與原本無異。
如不服本判決應於收受送達後10日內向本院提出上訴書狀，並應
敘述具體理由。其未敘述上訴理由者，應於上訴期間屆滿後20日
內向本院補提理由書(均須按他造當事人之人數附繕本)「切勿逕
送上級法院」。告訴人或被害人如對於本判決不服者，應具備理
由請求檢察官上訴，其上訴期間之計算係以檢察官收受判決正本
之日期為準。
中    華    民    國   100    年    8     月    17    日
                                書記官
附錄本案論罪科刑法條：
修正前中華民國刑法第321條
犯竊盜罪而有下列情形之一者，處6月以上、5年以下有期徒刑：
一、於夜間侵入住宅或有人居住之建築物、船艦或隱匿其內而犯
    之者。
二、毀越門扇、牆垣或其他安全設備而犯之者。
三、攜帶兇器而犯之者。
四、結夥三人以上而犯之者。
五、乘火災、水災或其他災害之際而犯之者。
六、在車站或埠頭而犯之者。
前項之未遂犯罰之。